# 请教坏账如何处理

提问人：junfeng1986 时间：2011-12-21 17:22:54
我想问的就是补提减值损失还是将无法收回款项扣除已计提坏账剩余的直接计入营业外支出？

回答人：chenyiwei
当债务人破产程序尚未完结时，只能根据预计的可收回金额计提坏帐准备（注意应采用个别认定法）。破产程序完结后才可能取得核销坏帐所需的证据。